【裁判字號】    98,重訴,294
【裁判日期】    981125
【裁判案由】    返還不當得利
【裁判全文】
臺灣臺北地方法院民事判決             98年度重訴字第294號
原      告  台北富邦商業銀行股份有限公司
法定代理人  乙○○
訴訟代理人  賴盛星律師
被      告  甲○○
被      告  丙○○
訴訟代理人  蔡文玉律師
上列當事人間返還不當得利事件，本院於民國九十八年十一月十
一日言詞辯論終結，判決如下：
    主  文
被告甲○○應給付原告新台幣貳佰玖拾萬元及自民國九十二年十
二月十二日起至清償日止，按年息百分之五計算之利息。
原告其餘之訴駁回。
訴訟費用由被告甲○○負擔十分之四，其餘由原告負擔。
本判決原告勝訴部分，原告以新台幣玖拾陸萬元或同面額之中央
政府建設公債九十六年度甲類第五期債票為擔保後，得假執行。
原告其餘假執行之聲請駁回。
    事實及理由
一、被告甲○○經合法通知，未於言詞辯論期日到庭，查無民事
    訴訟法第三百八十六條各款所列情事，爰准原告之聲請，對
    其一造辯論而為判決，先予敘明。
二、原告主張：
（一）被告甲○○為訴外人龔書粟之配偶，被告丙○○為訴外人
      龔琅生之子、龔思粟之哥哥。龔琅生前於原告之前身即台
      北銀行景美分行開設帳號為「000-000-00000-0」之活期
      儲蓄存款帳戶（以下簡稱系爭帳戶），嗣於民國八十二年
      十二月二十一日過世，被告甲○○於翌日即二十二日持龔
      琅生名義然非系爭帳戶之約定印鑑，向原告景美分行行員
      佯稱龔琅生人在國外，無法提出系爭帳戶之約定印鑑，然
      已取得龔琅生之授權，俟龔琅生回國後再補蓋約定印鑑等
      語，原告之承辦行員遂暫時允許被告甲○○領取系爭帳戶
      內之存款新台幣（下同）六百七十萬元。
（二）被告甲○○領得上開六百七十萬元之後，即將該筆款項存
      入被告丙○○於原告景美分行所開立之帳號為「000-000-
      00000-0」帳戶內。然被告甲○○於前開取款憑條上所蓋
      用之龔琅生名義印鑑，並非系爭帳戶之約定印鑑，且被告
      甲○○亦未補蓋系爭帳戶之約定印鑑，致使原告向龔琅生
      之全體法定繼承人起訴請求連帶清償龔琅生之借款債務（
      本院九十一年度重訴字第二三八七號民事案件），經法院
      判決認定被告甲○○領取上開六百七十萬元之行為，並未
      取得龔琅生全體法定繼承人之授權或同意，原告之給付不
      生清償效力，故將該筆六百七十萬元剔除於龔琅生法定繼
      承人應繼承之債務以外，上開法院判決亦經台灣高等法院
      以九十四年度重上字第四九三號民事判決予以維持，故原
      告就上開六百七十萬元無法向龔琅生之法定繼承人請求連
      帶清償，而受有六百七十萬元之損害。
（三）被告甲○○應就其上開行為對原告負侵權行為損害賠償責
      任，雖其侵權行為之時間迄今已逾民法第一百九十七條第
      一項所規定之請求權時效，然因被告甲○○於領款後受有
      六百七十萬元之利益，依據民法第一百九十七條第三項之
      規定，原告自得依據不當得利之法律關係，請求被告甲○
      ○返還。又被告甲○○於八十二年十二月二十二日領取上
      開六百七十萬元之後，悉數存入被告丙○○之上開帳戶內
      ，使被告丙○○受有上開六百七十萬元之利益，惟因該領
      款行為未經龔琅生全體法定繼承人之同意或授權，致使原
      告就該筆六百七十萬元無法向龔琅生之法定繼承人求償，
      而受有該六百七十萬元之損害，則依據民法第一百七十九
      條之規定，原告自得請求被告甲○○返還上開六百七十萬
      元。
（四）龔琅生既然已於八十二年十二月二十一日死亡，被告甲○
      ○為龔琅生之媳婦，被告丙○○則為龔琅生之子，自然知
      悉龔琅生已經過世，系爭帳戶內之存款應由龔琅生之全體
      法定繼承人繼承而公同共有，被告甲○○竟然佯稱龔琅生
      人在國外而詐領上開六百七十萬元，故被告等人自不得主
      張渠等於受領上開六百七十萬元時，不知無法律上之原因
      ，故依據民法第一百八十二條第二項之規定，被告除返還
      所受之利益六百七十萬元以外，並應附加自受領時起按照
      法定利率計算之利息，爰請求自提起本訴之日起回溯五年
      內按照法定利率計算之利息。
（五）對於被告丙○○抗辯之陳述：
   1、被告丙○○雖辯稱被告甲○○領走該筆六百七十萬元之後
      ，該筆款項即為被告甲○○所有，故縱使原告因此受有損
      害，實際得利人亦為被告甲○○，並非被告丙○○。然被
      告甲○○自系爭帳戶領取六百七十萬元之後，即以轉帳之
      方式將該筆款項全數匯入被告丙○○設於原告景美分行之
      上開帳戶內，則被告丙○○辯稱該筆六百七十萬元與其無
      關，自非事實。又被告丙○○再以轉帳之方式自上開帳戶
      中領出六百七十萬元後，將其中五百九十六萬二千元以郭
      玉美之名義匯入被告丙○○之土地銀行新店分行帳號為「
      000000000000」帳戶內，另二十三萬八千元另以郭玉美名
      義匯入兆匯建設有限公司（以下簡稱兆匯公司）之合作金
      庫新店分行帳號為「0000000000000」帳戶內，其餘五十
      萬元則領取現金。故上開六百七十萬元既然匯入被告丙○
      ○之上開帳戶內，被告丙○○再予處分，並將其中五百九
      十六萬二千元匯入被告丙○○之上開土地銀行帳戶，足見
      被告丙○○的確受有利益。至於被告丙○○如何處分其帳
      戶內之款項，又為何匯入上開帳戶，自非他人所得干涉，
      故被告丙○○辯稱伊並未獲得利益，自不足取。
   2、被告丙○○雖又辯稱被告甲○○擅自將上開六百七十萬元
      存入被告丙○○之上開帳戶內，被告丙○○並不知情。然
      被告丙○○之原告景美分行之印鑑章，亦為被告丙○○之
      上開土地銀行帳戶印鑑章，對於重要之印信，被告丙○○
      自不可能讓毫不相干之第三人任意使用，故使用該印鑑之
      人，自係經被告丙○○授權使用之人，至為明確。又被告
      甲○○為告丙○○之弟弟龔思粟之配偶，如純為個人利益
      而冒領該筆六百七十萬元，何不直接領取現金使用，反將
      領取之全部六百七十萬元轉帳至被告丙○○之帳戶內，再
      由被告丙○○之帳戶領出，倘未經被告丙○○之指示，為
      何將其中五百九十六萬二千元再匯入被告丙○○之上開土
      地銀行新店分行帳戶內，而該匯款之人又如何知悉被告丙
      ○○之土地銀行新店分行帳戶帳號？故如未經被告丙○○
      之指示，依據常理判斷，被告甲○○斷無將所領取之款項
      全數匯入被告丙○○帳戶之理，故被告丙○○辯稱被告甲
      ○○領款及匯款與被告丙○○無關，顯有違常理，不足採
      信。又縱使被告丙○○並未授權告甲○○，然被告丙○○
      亦應依據民法第一百六十九條之規定負表見代理之授權人
      責任。再者，該筆六百七十萬元既然係匯入被告丙○○之
      帳戶內，則被告丙○○自屬實際受有利益之人，故被告丙
      ○○辯稱伊並非實際受有利益之人，不負返還責任，並不
      足採。
   3、原告請求被告給付六百七十萬元，乃原告分別對於被告甲
      ○○依據侵權行為及不當得利之法律關係請求返還，而另
      因被告甲○○於領款後，將全部款項匯入被告丙○○之帳
      戶內，故依據不當得利之法律關係請求被告丙○○返還，
      故為債務競合，倘其中之一被告對原告為給付之後，原告
      之債權即獲得滿足，其餘被告之給付債務隨之歸於消滅，
      故性質上為不真正連帶債務，原告並非請求被告各給付原
      告六百七十萬元，故並無所謂雙重給付之問題。
   4、被告丙○○雖辯稱兆匯公司曾向其借款五百九十七萬元，
      並提出存摺為證，然被告丙○○陳稱伊負責之三泰建設有
      限公司於龔琅生死亡時，所興建之大樓接近完工，故被告
      丙○○自其帳戶內多次提領鉅額款項應屬正常，不能以此
      即證明被告丙○○有借貸款項予兆匯公司之事實。又被告
      丙○○提出被證四之入戶電匯申請書及台北市銀行轉帳收
      入傳票，辯稱被告甲○○曾於八十二年十二月二十日匯款
      一百五十七萬三千二百九十七元予兆匯公司，然亦不能證
      明所匯之上開款項即係被告丙○○借貸予兆匯公司之款項
      ，況且，如兆匯公司向被告丙○○借款五百九十七萬元，
      則依據常理判斷，被告甲○○於八十二年十二月二十二日
      將六百七十萬元匯入被告丙○○之帳戶時，該筆六百七十
      萬元即歸被告丙○○取得，亦足以達到償還借款之目的，
      被告甲○○何以需再領出並轉匯至被告丙○○之其餘銀行
      帳戶？又被告甲○○於八十二年十二月二十二日再次領款
      時，其所領之六百七十萬元既然足以償還其所借之五百九
      十七萬元，則其如為償還借款，縱無需支付利息，然至少
      應償還本金五百九十七萬元，然被告甲○○卻僅匯款五百
      九十六萬二千元，則被告丙○○所辯匯入五百九十六萬二
      千元係為償還兆匯公司借款，顯然有違常理。又被告甲○
      ○並非兆匯公司負責人，縱使被告甲○○曾代兆匯公司向
      被告丙○○借款，然該筆款項既然供兆匯公司使用，則顯
      然與被告甲○○無關，被告甲○○個人並無義務為兆匯公
      司清償借款，故被告丙○○辯稱受領五百九十六萬二千元
      係本於被告甲○○之清償給付關係，亦屬無據。
（六）綜上，原告爰為訴之聲明並求為判決：
   1、被告應給付原告六百七十萬元及自九十二年十二月十二日
      起至清償日止，按年息百分之五計算之利息，如被告一人
      已為給付，於其給付範圍內，其餘被告免給付義務。
   2、原告願以等值之中央政府建設公債九十六年度甲類第五期
      債票供擔保，請准宣告假執行。
三、被告丙○○辯稱：
（一）被告甲○○係經由原告景美分行承辦人員之同意，以取款
      條領走系爭帳戶內之該筆六百七十萬元，該筆款項於被告
      甲○○領走時所有權已歸被告甲○○所有，故原告縱使受
      有損害，實際得利人亦為被告甲○○，並非被告丙○○，
      亦即與被告丙○○並無任何因果關係，且原告亦自認被告
      甲○○於領款後受有六百七十萬元之利益，足見得利之人
      並非被告丙○○，原告自不得依據不當得利之法律關係請
      求被告丙○○返還該筆六百七十萬元。至於被告甲○○於
      領走該筆六百七十萬元之後，嗣後再基於何種原因轉存至
      被告丙○○之帳戶內，已與原告無關。況且，被告甲○○
      係利用被告丙○○趕赴香港辦理龔琅生喪事之機會，擅自
      將該筆六百七十萬元存入被告丙○○之帳戶後，旋即領出
      ，被告丙○○當時全然不知情，亦據原告之承辦人員即證
      人陳惠忠於另案中證稱「原先我們是撥款到丙○○的帳戶
      ，之後再由甲○○以轉匯的方式自丙○○的戶頭把錢匯出
      去等語（見本院九十一年度重訴字第二三八七號事件九十
      三年三月二十五日言詞辯論筆錄），並有被告丙○○之入
      出國日期證明書為憑，足見實際之受益人為被告甲○○，
      並非被告丙○○。原告請求被告丙○○返還利益，顯屬無
      據。
（二）被告丙○○為家中長子，於八十二年十二月二十一日接獲
      父親龔琅生於香港猝逝之噩耗，旋即赴港辦理後事，因被
      告丙○○亦係三泰建設有限公司之負責人，當時公司於台
      北市○○路○段所興建之大樓接近完工，需陸續支付廠商
      工程款項，被告丙○○為此將部分銀行存摺與印鑑交付龔
      思粟保管，以為因應，然被告丙○○並未將印鑑交予被告
      甲○○，亦未授權被告甲○○使用上開印鑑，故被告甲○
      ○如曾於八十二年十二月二十二日使用被告丙○○之印鑑
      領取六百七十萬元款項，該印章應非真正，如能證明其真
      正，則應係被告甲○○未經被告丙○○授權，自龔思粟處
      所盜用。
（三）原告遭被告甲○○個人盜領存款而受有損害，純係因原告
      之承辦人員違反契約之注意義務，擅自同意被告甲○○以
      存款戶龔琅生之非約定印鑑章領取存款所致，原告本身有
      明顯之重大過失，與被告丙○○並無關係，甚為明確，而
      被告甲○○於盜領款項後，雖要求原告將該筆款項先撥到
      被告丙○○之帳戶，然被告甲○○旋又立即將該筆款項全
      部領出分三筆處分，此亦係被告甲○○個人之處分行為，
      與被告丙○○並無關係，且被告丙○○當時既在香港處理
      父親龔琅生之後事，自非被告丙○○所為之處分，亦至灼
      然。因此，原告受有損害，純係因原告之承辦人員違反契
      約之注意義務，擅自同意被告甲○○領取款項所致，而被
      告丙○○受領其中五百九十六萬二千元，係本於被告甲○
      ○之清償給付關係，用以清償兆匯公司之前透過被告甲○
      ○向被告丙○○借貸周轉之五百九十七萬元，是縱認被告
      丙○○受有利益，亦與原告之受有損害，顯非基於同一原
      因事實，亦即兩者間並無因果關係存在。
（四）此外，原告一方面主張被告甲○○因侵權行為而受有利益
      ，而應依照民法第一百九十七條第三項返還其所取得之六
      百七十萬元利益予原告，一方面又主張因被告甲○○將該
      筆六百七十萬元存入被告丙○○之帳戶內，故被告丙○○
      亦應依據民法第一百七十九條之規定返還六百七十萬元之
      利益予原告，若如原告所言，其就同一筆損失豈非「雙重
      得利」？
（五）依據原告之承辦人員即證人陳惠忠於台灣高等法院九十七
      年度重上更（一）字第六號清償借款案件九十八年三月三
      十日到庭證稱「後來甲○○只有還三百五十萬元，照理說
      應該要還。六百七十萬元，他有答應全部還，他是有答應
      我要還六百七十萬元」，足見原告早已查知本件係被告甲
      ○○個人盜用六百七十萬元之行為，並已與被告甲○○達
      成和解協議尤其負責償還該筆六百七十萬元，與被告丙○
      ○毫無關係。故原告不依據和解協議向被告甲○○催討款
      項，卻於事隔十多年之後才忽然向無辜之被告丙○○要求
      給付，殊不足取。
（六）綜上，被告丙○○為答辯聲明並求為判決：原告之訴駁回
      ，被告丙○○如受不利判決，願供擔保請准宣告免為假執
      行。
四、被告甲○○未於言詞辯論期日到庭，亦未具狀為答辯之聲明
    及陳述。
五、首查：
（一）被告甲○○為龔書粟之配偶，被告丙○○為訴外人龔琅生
      之子、龔思粟之哥哥。龔琅生前於原告之前身即台北銀行
      景美分行開設系爭帳戶，嗣於八十二年十二月二十一日過
      世，被告甲○○於翌日即二十二日持龔琅生名義然非系爭
      帳戶之約定印鑑，用印於取款條，領取系爭帳戶內之六百
      七十萬元，同時將該筆款項存入被告丙○○於原告景美分
      行所開設之上開帳戶內。
（二）被告甲○○於同日即二十二日再自被告丙○○之上開原告
      景美分行帳戶內領取六百七十萬元後，以郭玉美之名義將
      其中五百九十六萬二千元匯入被告丙○○之前揭土地銀行
      新店分行帳戶，另將其餘二十三萬八千元以郭玉美名義匯
      入兆匯公司之前揭合作金庫新店分行帳戶，剩餘五十萬元
      則以現金領出。
（三）原告於八十五年九月十一日收受以被告甲○○及丙○○名
      義、匯入系爭帳戶之匯款三百五十萬元。
      以上事實，為原告與被告丙○○所不爭執，並有原告所提
      出之系爭帳戶取款條（原證一）、存款存入憑條（原證二
      ）、入戶電匯解付單（原證五）、取款條（原證六）、五
      百九十六萬二千元之傳票（原證七）、二十三萬八千元之
      傳票（原證八）、現金五十萬元之現金支出傳票（原證九
      ）各一份為證，應屬實在，先予確認。
六、其次，原告主張其因被告甲○○領取上開六百七十萬元之行
    為，並未取得龔琅生全體法定繼承人之授權或同意，故原告
    就上開六百七十萬元無法向龔琅生之法定繼承人請求連帶清
    償，而受有六百七十萬元之損害，而對被告甲○○本於侵權
    行為及不當得利之法律關係請求返還上開六百七十萬元，而
    另被告甲○○於領款後，將全部款項匯入被告丙○○之帳戶
    內，故依據不當得利之法律關係請求被告丙○○返還，然為
    被告丙○○所不承認，並以前揭情詞資為抗辯。是本案兩造
    所爭執而為本院應先予釐清者，應為下列事項即：
（一）原告依據不當得利之法律關係與民法第一百九十七條第二
      項之規定，請求被告甲○○返還六百七十萬元及自領取之
      日起至清償日止，按年息百分之五計算之利息，是否有理
      由？如有理由，則應返還之金額若干？
（二）原告依據不當得利之法律關係，請求被告丙○○返還六百
      七十萬元及自領取之日起至清償日止，按年息百分之五計
      算之利息，是否有理由？即：
七、按繼承人自繼承開始時，除本法另有規定外，承受被繼承人
    財產上之一切權利、義務。民法第一千一百四十八條第一項
    前段有明文規定，復按繼承人有數人時，在分割遺產前，各
    繼承人對於遺產全部為公同共有，公同共有物之處分及其他
    之權利行使，除法律另有規定外，應得公同共有人全體之同
    意。民法第一千一百四十八條前段、第一千一百五十一條、
    第八百二十八條第三項有明文規定。查龔琅生與原告就系爭
    存款帳戶所成立之契約關係，於龔琅生過世後，其本於契約
    所產生之之權利義務關係，應由全體繼承人共同行使，然被
    告甲○○事先未經全體繼承人之同意，事後亦未獲渠等之承
    認，而以非約定印鑑自系爭帳戶領取上開六百七十萬元之行
    為，依據上開法文之規定，對於龔琅生之繼承人自不生效力
    ，換言之，原告無從本於系爭帳戶之契約關係，主張龔琅生
    之繼承人已經自系爭帳戶領取六百七十萬元，對於原告而言
    ，自屬受有損害，對於被告甲○○而言，其無權領取該筆六
    百七十萬元然已領取之，自屬受有利益，且被告甲○○就其
    領取該筆六百七十萬元並無法律上之原因，故原告主張被告
    甲○○應負不當得利之返還義務，應屬有據。
八、至原告主張被告甲○○應返還之利益為六百七十萬元，被告
    甲○○雖然並未到庭亦未具狀爭執，然被告丙○○則辯稱應
    扣除被告甲○○已經匯款之三百五十萬元。查原告於八十五
    年九月十一日收受以被告甲○○及丙○○名義、匯入系爭帳
    戶之匯款三百五十萬元，此為原告所不爭執，又被告甲○○
    另於八十八年十一月十七日償還三十萬元，此一事實亦為原
    告及被告丙○○於另案即本院九十一年度重訴字第二三八七
    號清償借款等事件中所不爭執，（見上開判決第十三頁與台
    灣高等法院九十四年重上字第四九號判決第十五頁），本院
    認為被告甲○○並非龔琅生之繼承人，與龔琅生之債務並無
    義務償還，依據社會通念，原則上以其名義之上開匯款應無
    清償龔琅生債務之意思，而被告丙○○如欲清償其所繼承之
    債務，衡情亦無與非繼承人之被告甲○○共同匯款之必要。
    從而本院認為上開款項應屬本於償還本件六百七十萬元所為
    之給付，從而被告甲○○應返還之利益應為二百九十萬元。
    又按受領人於受領時，知無法律上之原因或其後知之者，應
    將受領時所得之利益，或知無法律上之原因時所現存之利益
    ，附加利息，一併償還；如有損害，並應賠償，民法第一百
    八十二條第二項規定甚詳，故原告請求被告甲○○應返還自
    九十二年十二月十二日起至清償日止，按年息百分之五計算
    之利息，應屬有據。
九、至被告丙○○對於原告是否亦有返還不當得利之義務？經查
    ：
（一）被告甲○○持非約定印鑑且佯稱龔琅生人在國外、俟其返
      國將補章，原告之景美分行行員因此同意被告甲○○以非
      約定印鑑蓋用於取款條而自系爭帳戶內領取上開六百七十
      萬元之情事，業據當時原告景美分行行員陳惠忠於另案即
      台灣高等法院九十七年度重上更（一）字第六號清償借款
      事件中當庭具結證述歷歷，此有上開事件九十八年三月三
      十日準備程序筆錄（原證十）一份在卷可稽。除此以外，
      原告並無法舉證證明被告甲○○係受被告丙○○指示為上
      開領款行為。
（二）被告甲○○於領取上開款項之後，旋即將之匯入被告丙○
      ○之上開原告景美分行帳戶，再將之轉帳匯入被告丙○○
      之上開土地銀行新店分行帳戶，以及被告甲○○持有被告
      丙○○之上開帳戶約定印鑑之事實，雖為被告丙○○所不
      爭執，然被告丙○○否認指示並授權被告甲○○為上開匯
      款行為，證人龔思粟亦到庭具結證稱「（被告甲○○為何
      持有丙○○之上開銀行帳戶存摺與印鑑，而得以取款？）
      因為當時兆匯公司要用錢，丙○○事前不知道，因為那時
      我父親過世，丙○○趕去香港處理喪事，將印鑑、存摺交
      給我，因為我也要在臺灣辦喪事，所以就將印鑑、存摺交
      給被告甲○○。」經核與被告丙○○辯稱伊係將存摺與印
      鑑交予龔思粟、對於被告甲○○之上開匯款行為並不知情
      等情節，應屬相符，故被告丙○○之上開辯解，應可採信
      。
（三）況且，依據上開民法第一百七十九條所示，不當得利以一
      方受有財產上之利益，致他方受有損害，而無法律上之原
      因為要件，且其中損害與利益之間，須具因果關係。關於
      損害與利益間之因果關係，即為同一事實，一方面發生損
      害，一方面發生利益，如受益之原因事實，與損害之原因
      事實，為兩個不同之事實時，縱令兩者間有牽連關係，尚
      不得認為有不當得利之成立。是原告受有前揭損害之原因
      事實，為被告甲○○之上開領款行為，且原告亦未能舉證
      證明被告丙○○有何指示或參與被告甲○○之領款行為，
      至於被告甲○○於領款後，雖再將該筆款項匯入被告丙○
      ○之上開原告景美分行帳戶，被告丙○○縱使因此受有利
      益，然此應為另一原因事實，兩者間雖有牽連關係，然並
      非同一事實。換言之，原告受有損害，為被告甲○○之上
      開領款行為，並非被告甲○○之匯款行為。據此，原告主
      張被告丙○○應返還其所受之不當利益，難謂有據。
十、綜上所述，原告如其聲明第一項所示之請求，應以其中被告
    甲○○應返還二百九十萬元及自九十二年十二月十二日起至
    清償日止，按年息百分之五計算之利息，為有理由，應予准
    許，逾此部分，為無理由，應予駁回。又原告陳明願供擔保
    請准宣告假執行，就原告勝訴部分，經核並無不合，應予准
    許，就原告敗訴部分，其假執行之聲請即失所附麗，應併予
    駁回。
十一、本案事證已臻明確，原告與被告丙○○之其餘主張與攻擊
      防禦方法，經核均與本案判決結果無影響，爰不一一予以
      審酌，附此說明。
據上論結，本件原告之訴為一部有理由，一部無理由，依據民事
訴訟法第三百八十五條第一項、第七十九條、第三百九十條第二
項，判決如主文。
中    華    民    國  九十八  年    十一  月  二十五  日
                  民事第四庭    法  官  匡  偉
以上正本係照原本作成
如對本判決上訴，須於判決送達後20日內向本院提出上訴狀
中    華    民    國  九十八  年    十一  月  二十五  日
                                書記官  巫玉媛


司法院資訊處製作；財團法人民間司法改革基金會備份。
